臺灣高等法院刑事裁定
109年度聲再字第339號
再審聲請人
即受判決人  趙健宏




上列聲請人因毒品危害防制條例等案件，對於本院106年度上訴
字第1870號，中華民國106年8月31日第二審確定判決（臺灣桃園
地方法院105年度訴字第894號，起訴案號：臺灣桃園地方檢察署
105年度偵字第21905、22648、24352號），聲請再審，本院裁定
如下：
    主  文
再審之聲請駁回。 
    理  由
一、再審聲請意旨略以：
㈠、聲請人趙健宏就本判決附表（即原確定判決附表一）編號3部
    分，經認定與共同被告趙健志共同販賣第二級毒品給翁祥盛
    ，然趙健志於臺灣桃園地方檢察署（下稱桃園地檢署）偵訊
    筆錄中供稱係其與翁祥盛交易毒品，並未提及係與聲請人共
    同販賣（如附件2之偵訊筆錄），翁祥盛於桃園地檢署訊問
    筆錄中亦供稱係其向趙健志以1400元購買2公克安非他命，
    譯文中趙建志說要找他弟弟（即聲請人）過來，但來交易的
    還是趙健志等語（如附件3之偵訊筆錄）。綜觀上開2人於偵
    訊筆錄所述，皆未提及聲請人有參與此次毒品交易，為何原
    審只依單一通聯譯文之佐證，即主觀認定聲請人參與此次毒
    品販賣。
㈡、聲請人於偵審中均否認參與前述之毒品交易，且於臺灣桃園
    地方法院（下稱桃園地院）準備程序中只承認附表編號5、8
    、15之共同販賣犯行（如附件4之準備程序筆錄），原審法
    院就此部分犯罪事實認定錯誤，未依趙健志及翁祥盛上開所
    述綜合判斷，即憑單一證據認定聲請人有罪，實有違誤。
㈢、原審認定聲請人與共同被告趙健志共同販賣第二級毒品予翁
    祥盛之事實有誤，所採證據不相適合，屬證據上理由矛盾，
    依刑事訴訟法第420條第1項第6款、第3項之規定聲請再審等
    語。
二、刑事訴訟法設有為受判決人利益，得以未經法院審酌且具「
    確實性」（即足以動搖原確定判決所認定事實之合理懷疑）
    之事實或證據為由聲請再審之機制；同法第420條第1項第6
    款前段及第3項規定所稱「發現新事實或新證據」，指判決
    確定前已存在或成立而未及調查斟酌，以及判決確定後始存
    在或成立之事實或證據；同法第421條所稱「（證據）漏未
    審酌」，係指證據業已提出或已發現而未予調查，或雖調查
    但未予判斷取捨並說明理由者而言。上述「發現新事實或新
    證據」及「（證據）漏未審酌」，同指證據於法院而言具有
    未判斷資料性（即「新規性」）。質言之，舉凡法院未經發
    現而不及調查審酌，或就已發現之事實、證據，但未實質判
    斷其價值者，均屬之。又同法第420條第1項第6款後段關於
    發現新事實或新證據單獨或與先前之證據綜合判斷，足認受
    有罪判決之人應受無罪或輕於原判決所認罪名之判決，及同
    法第421條關於足生影響於判決之重要證據漏未審酌等規定
    ，則均係證據「確實性」之問題。聲請再審所指之證據必須
    具備「新規性」（即法院未判斷資料性）作為前提要件，故
    聲請再審所執之新證據或所主張漏未審酌之證據，不能祇係
    就卷存業經法院取捨論斷之證據再事爭辯，並據為該等證據
    符合「確實性」之主張（最高法院108年度台抗字第1290號
    裁定意旨參照）。
三、查原確定判決認定⑴聲請人基於販賣第二級毒品甲基安非他
    命以營利之犯意，分別於附表編號5、6、7、14、15、16、1
    8、19、20所示之時間、地點，以各該編號所示之價格，販
    賣甲基安非他命予蔡梅玉、許清宗；⑵聲請人與其兄趙健志
    基於販賣第二級毒品甲基安非他命以營利之犯意聯絡，分別
    於附表編號3、8、12、17所示之時間、地點，以各該編號所
    示之價格，共同販賣甲基安非他命予翁祥盛、蔡梅玉、許清
    宗等事實，係依憑聲請人於警詢、偵查或原審及本院前審之
    自白、共同被告趙健志於偵查或原審及本院前審之自白、證
    人蔡梅玉、許清宗、翁祥盛於警詢或偵查中之證述，暨通訊
    監察譯文等證據綜合研判（詳如附表各編號證據資料欄所示
    ），而認聲請人就附表編號3、5至8、12、14至20所為均係
    犯毒品危害防制條例第4條第2項之販賣第二級毒品罪，各次
    販賣前持有第二級毒品甲基安非他命之低度行為，分別為各
    次販賣之高度行為所吸收，均不另論罪，其中如附表編號3
    、8、12、17所示犯行，與趙健志間有犯意聯絡及行為分擔
    ，均為共同正犯，又聲請人所犯前開各次犯行，行為明顯可
    分，應予分論併罰。分別判處聲請人有期徒刑3年8月（2次
    ）、3年9月（2次）、7年2月（7次）、7年3月（2次），應
    執行有期徒刑7年8月等節，有本院106年度上訴字第1870號
    刑事判決書1份附卷可稽。查原確定判決業已詳述認定犯罪
    事實之依據及憑以認定之理由，從形式上觀察，並無違反經
    驗或論理法則，以及重要證據漏未調查審酌之情形。
四、本案聲請再審意旨僅針對本判決附表（即原確定判決附表一
    ）編號3部分，經認定聲請人與其兄趙健志於105年8月12日
    晚間8時15分共同販賣甲基安非他命給翁祥盛。而依聲請人1
    09年10月6日於本院當庭所述及其所提聲請再審狀所載，其
    主張有刑事訴訟法第420條第1項第6款之新事實或新證據，
    乃為①趙健志105年9月23日偵訊筆錄（附件二），趙建志向
    檢察官陳稱其弟趙建宏沒有販賣毒品等語；②翁祥盛105年9
    月23日偵訊筆錄（附件三），翁祥盛向檢察官陳稱此次趙健
    志（電話中）說要找他弟弟（即聲請人）過來，但來交易的
    還是趙健志本人等語；③聲請人106年1月6日原審法院準備程
    序筆錄（附件四），聲請人向法官陳稱：我承認的就是編號
    5、8、15這三次，其他次都沒有交易等語。然查上開②證據
    業經原確定判決列為該附表編號3證據資料欄內，顯已經本
    院前審調查審酌甚明，是此部分聲請再審意旨乃係就原確定
    判決已明白論斷審酌之事項，再為爭執，並不具備「法院未
    判斷資料性」，尚難認係新證據或漏未審酌之證據。
五、再者：　　
㈠、上開①部分，趙健志於105年9月23日偵訊時，就此次（即通訊
    監察譯文編號A1-3）係稱：翁祥盛本來約在我家交易，但他
    沒有出現，交易沒有成功等語（見本院卷第26頁），但其嗣
    於原審及本院該案審理時，均坦承有此部分犯行，且與前述
    翁祥盛所證暨該編號通訊監察譯文內容相符，可徵其應確有
    為此次販賣第二級毒品給翁祥盛之犯行，是其於105年9月23
    日偵訊時辯稱因翁祥盛未出現，交易沒有成功云云，應屬不
    實，參以其與聲請人為兄弟關係，有袒護聲請人之動機，則
    其該次所稱：我弟弟趙建宏沒有販賣毒品等語，憑信性顯然
    不足，無從引為有利於聲請人之認定。
㈡、上開②部分，雖翁祥盛於偵查中指稱此次前來交易者仍為趙健
    志本人，但趙健志本人於偵查中係否認此節，業如前述，已
    難認翁祥盛所述必然為真。且由通訊監察譯文內容觀之（見
    本院卷第33至34頁），趙健志於105年8月12日晚間7時54分
    接獲翁祥盛欲購買毒品之電話時，已明白表示其人不在家中
    ，會聯絡其弟即聲請人；同日晚間7時58分趙健志聯絡上聲
    請人時，即告知將家中所剩2個交給翁老闆即翁祥盛，聲請
    人還反問要不要收錢；同日晚間8時0分23秒時，趙健志再次
    撥打電話告知聲請人，8點15分到1樓，要收錢等語，可知直
    到交易前不到15分鐘，趙健志仍不在家中，且於短短6分鐘
    內即多次撥打電話趕忙聯絡此次交易事宜，若其能於短時間
    內趕回家中，又何須急於聯絡聲請人下樓交貨收錢？嗣其既
    已安排妥當，更無急忙趕回家中之必要，是翁祥盛上開於偵
    查中所述，實亦與通訊監察譯文內容不相符合，則翁祥盛於
    事隔約41天後在105年9月23日向檢察官所述，是否因時間相
    隔較久而有所誤記，亦非無疑，自亦難僅憑翁祥盛片面所述
    ，即認此次與其交易者為趙健志本人而非由聲請人下樓交貨
    。
㈢、上開③部分，聲請人於原審法院106年1月6日準備程序時，是
    先表示全部認罪，供稱：編號3是趙健志請我幫他拿去給買
    家，我知道他要我拿的是甲基安非他命等語，之後雖一度改
    稱：我承認的就是編號5、8、15這三次，其他次都沒有交付
    毒品，剛剛說要全部承認，因為我有吃睡前藥的習慣，記憶
    力比較差等語（聲請人於本院訊問時就此亦稱：我當時有吃
    睡前藥昏昏沉沉，法官問什麼我都說好好好等語），後聲請
    人與辯護人當庭討論確認後，聲請人即再次向原審法官表示
    ：我全部都承認等語（以上見本院卷第39頁，即原審卷第75
    頁），顯然聲請人已當庭更正其否認之供詞，於有辯護人在
    場辯護之情形下，基於自由意志承認有為本案該附表編號3
    所示交付甲基安非他命給翁祥盛之行為甚明，自難以其中間
    一度否認，嗣又更正之辯詞，即認其無自白認罪之意思，此
    部分自亦不足為有利於聲請人之認定。
㈣、準此，上開聲請再審意旨所提①、②、③之證據，無論單獨或綜
    合案內其他有利與不利之全部卷證判斷後，自形式上觀察，
    均無從取代原確定判決依調查結果明白論斷之事實，而得對
    聲請人為更有利之判決，無法合理相信足以推翻原確定判決
    所確認之事實，揆諸前揭說明，顯與刑事訴訟法第420條第1
    項第6款新證據所須具備之「確實性」要件亦不相合。
六、綜上所述，再審聲請人所引之上開證據及主張，除部分係就
    原確定判決已明白論斷審酌之事項，再為爭執外，其他所提
    出之事證縱予以單獨或與先前之證據綜合判斷，亦不足以動
    搖原有罪確定判決，而得為再審聲請人無罪、或免訴、或輕
    於原確定判決所認定之罪名，核與刑事訴訟法第420條第1項
    第6款規定之要件不符，本件聲請再審，為無理由，即應予
    以駁回。
據上論斷，應依刑事訴訟法第434條第1項，裁定如主文。
中　　華　　民　　國　　110 　年　　2 　　月　　26　　日
                  刑事第二十庭  審判長法　官  王復生 
　　　　　　　　　                    法　官  蕭世昌 
　　　　　　　　　　　　　　　　　　　法  官  張紹省
以上正本證明與原本無異。
如不服本裁定，應於收受送達後十日內向本院提出抗告狀。
                                      書記官  莫佳樺
中　　華　　民　　國　　110 　年　　3 　　月　　4 　　日
附表：
編號 販毒者（轉讓者）及聯繫使用之電話 交易型態 交易時間、地點、毒品種類及價格（新臺幣）            證據資料 警詢或偵查是否曾認罪      原審主文   原確定判決主文  購毒者（受轉讓者）及聯繫使用之電話       1 趙健志0000000000 販賣 105 年7 月1 日上午10時49分許，在桃園市○○區○○路0 段000巷00號住處附近，販賣甲基安非他命價格1,400 元 1.被告趙健志於原審審理中之自白（見原審卷第16頁反面、第68、102 頁) 2.證人翁祥盛於警詢、偵查中之證述（見105 年度偵字第21905 號卷第55頁反面、第72頁） 3.通訊監察譯文（見105 年度偵字第21905號卷第21頁） 否 趙健志販賣第二級毒品，累犯，處有期徒刑參年玖月，扣案如附表二所示之物均沒收；未扣案之犯罪所得新臺幣壹仟肆佰元沒收，於全部或一部不能沒收或不宜執行沒收時，追徵其價額。 上訴駁回。  翁祥盛0000000000       2 趙健志0000000000 販賣 105 年8 月4 日下午2 時38分許，在桃園市○○區○○路0 段000 巷00號住處附近，販賣甲基安非他命價格1,400 元 1.被告趙健志於原審審理中之自白（見原審卷第16頁反面、第68、102 頁) 2.證人翁祥盛於警詢、偵查中之證述（見105 年度偵字第21905 號卷第55頁反面、第73頁） 3.通訊監察譯文（見105 年度偵字第21905號卷第21頁） 否 趙健志販賣第二級毒品，累犯，處有期徒刑參年玖月，扣案如附表二所示之物均沒收；未扣案之犯罪所得新臺幣壹仟肆佰元沒收，於全部或一部不能沒收或不宜執行沒收時，追徵其價額。 上訴駁回。  翁祥盛0000000000       3 趙健志00000000000000000000趙健宏0000000000  販賣 105 年8 月12日晚上8 時15分許，在桃園市○○區○○路0 段000 巷00號住處附近，販賣甲基安非他命價格1,400 元 1.被告趙健志於原審審理中之自白（見原審卷第16頁反面、第68、102 頁) 2.被告趙健宏於原審審理中之自白（見原審卷第75頁、第102 頁反面） 3.證人翁祥盛於警詢、偵查中之證述（見105 年度偵字第21905 號卷第56、73頁） 4.通訊監察譯文（見105 年度偵字第21905 號卷第21頁正反面） 否 趙健志共同販賣第二級毒品，累犯，處有期徒刑參年玖月，扣案如附表二、三所示之物均沒收；未扣案之犯罪所得新臺幣壹仟肆佰元沒收，於全部或一部不能沒收或不宜執行沒收時，追徵其價額。 上訴駁回。  翁祥盛0000000000             趙健宏共同販賣第二級毒品，累犯，處有期徒刑柒年貳月，扣案如附表二、三所示之物均沒收。 上訴駁回。 4 趙健志0000000000 販賣 105 年8 月31日下午4 時25分許，在桃園市八德區桃德路與思源街附近，販賣甲基安非他命價格1,000 元 1.被告趙健志於警詢、偵查及原審審理中之自白（見105 年度偵字第21905 號第14頁反面、第41頁，原審卷第16頁反面、第68、102 頁) 2.證人翁祥盛於偵查中之證述（見105 年度偵字第21905 號卷第73頁） 3.通訊監察譯文（見105 年度偵字第21905 號卷第21頁反面至第22頁反面） 是 趙健志販賣第二級毒品，累犯，處有期徒刑壹年拾月，扣案如附表二所示之物均沒收；未扣案之犯罪所得新臺幣壹仟元沒收，於全部或一部不能沒收或不宜執行沒收時，追徵其價額。 上訴駁回。  翁祥盛0000000000       5 趙健宏0000000000 販賣 105 年8 月1 日下午5 時29分許，在桃園市○○區○○○街0 號附近，販賣甲基安非他命價格1,500 元 1.被告趙健宏於偵查及原審審理中之自白（見105 年度偵字第24352 號第24 0頁，原審卷第75頁、第102 頁反面） 2.證人蔡梅玉於警詢、偵查中之證述（見105 年度第21905 號卷第79頁反面、第96頁，105 年度第24352 號卷第230 頁） 3.通訊監察譯文（見105 年度偵字第24352 號第233 頁正反面） 是 趙健宏販賣第二級毒品，累犯，處有期徒刑參年玖月，扣案如附表三所示之物沒收；未扣案之犯罪所得新臺幣壹仟伍佰元沒收，於全部或一部不能沒收或不宜執行沒收時，追徵其價額。 上訴駁回。  蔡梅玉0000000000       6 趙健宏0000000000  販賣 105 年8 月8 日晚上7 時11分許，在桃園市○○區○○○街0 號附近，販賣甲基安非他命價格1,500 元  1.被告趙健宏於原審審理中之自白（見原審卷第75頁、第102 頁反面） 2.證人蔡梅玉於偵查中之證述（見105 年度偵字第24352 號卷第231 頁) 3.通訊監察譯文（見105 年度偵字第24352 號第233 頁反面） 否 趙健宏販賣第二級毒品，累犯，處有期徒刑柒年參月，扣案如附表三所示之物沒收；未扣案之犯罪所得新臺幣壹仟伍佰元沒收，於全部或一部不能沒收或不宜執行沒收時，追徵其價額。 上訴駁回。  蔡梅玉0000000000       7 趙健宏0000000000  販賣 105 年8 月10日上午3 時30分許，在桃園市○○區○○○街0 號附近，販賣甲基安非他命價格1,500 元  1.被告趙健宏於原審審理中之自白（見原審卷第75頁、第102 頁反面） 2.證人蔡梅玉於偵查中之證述（見105 年度偵字第24352 號卷第231 頁) 3.通訊監察譯文（見105 年度偵字第24352 號第234 頁正反面） 否 趙健宏販賣第二級毒品，累犯，處有期徒刑柒年參月，扣案如附表三所示之物沒收；未扣案之犯罪所得新臺幣壹仟伍佰元沒收，於全部或一部不能沒收或不宜執行沒收時，追徵其價額。 上訴駁回。  蔡梅玉0000000000       8 趙健志0000000000趙健宏0000000000 販賣 105 年8 月12日上午7 時35分許，在桃園市○○區○○○街0 號附近，販賣甲基安非他命價格1,500 元 1.被告趙健志於偵查及原審審理中之自白（見105 年度偵字第24352 號卷第240 頁，原審卷第16頁反面、第68、102 頁) 2.被告趙健宏於偵查及原審審理中之自白（見105 年度偵字第24352 號卷第241 頁，原審卷第75頁、第102 頁反面） 3.證人蔡梅玉於警詢、偵查中證述（見105 年度偵字第21905 號卷第79、96頁，105 年度偵字第24352 號卷第23 1頁） 4.通訊監察譯文（見105 年度偵字第24352 號第234 頁反面至第235 頁反面） 是 趙健志共同販賣第二級毒品，累犯，處有期徒刑壹年拾壹月，扣案如附表二、三所示之物均沒收；未扣案之犯罪所得新臺幣壹仟伍佰元沒收，於全部或一部不能沒收或不宜執行沒收時，追徵其價額。 上訴駁回。  蔡梅玉0000000000             趙健宏共同販賣第二級毒品，累犯，處有期徒刑參年玖月，扣案如附表二、三所示之物均沒收。 上訴駁回。 9 趙健志0000000000 販賣 105 年6 月1 日下午5 時43分許，在桃園市○○區○○○街00號9 樓，販賣甲基安非他命價格1,000 元 1.被告趙健志於偵查及原審審理中之自白（見105 年度偵字第24352 號卷第241 頁，原審卷第16頁反面、第68、102 頁) 2.證人許清宗於警詢、偵查中之證述（見105 年度偵字第21905 號卷第103 、145 頁） 3.通訊監察譯文（見105 年度偵字第21905號第23頁） 是 趙健志販賣第二級毒品，累犯，處有期徒刑壹年拾月，扣案如附表二所示之物均沒收；未扣案之犯罪所得新臺幣壹仟元沒收，於全部或一部不能沒收或不宜執行沒收時，追徵其價額。  上訴駁回。  許清宗0000000000       10 趙健志0000000000 販賣 105 年6 月10日上午10時39分許，在桃園市○○區○○路0 段000 巷00號住處附近，販賣甲基安非他命價格2,000 元 1.被告趙健志於警詢、偵查及原審審理中之自白（見105 年度偵字第21905 號卷第15、41頁，105年度偵字第24 352號卷第241 頁，原審卷第16頁反面、第68、102 頁) 2.證人許清宗於偵查中之證述（見105 年度偵字第21905 號卷第145 頁） 3.通訊監察譯文（見105 年度偵字第21905號第23頁） 是 趙健志販賣第二級毒品，累犯，處有期徒刑貳年，扣案如附表二所示之物均沒收；未扣案之犯罪所得新臺幣貳仟元沒收，於全部或一部不能沒收或不宜執行沒收時，追徵其價額。 上訴駁回。  許清宗0000000000       11 趙健志0000000000 販賣 105 年6 月16日上午9 時56分許，在桃園市○○區○○○街00號附近，販賣甲基安非他命價格1,000 元  1.被告趙健志於原審審理中之自白（見原審卷第68、102 頁) 2.證人許清宗於警詢、偵查中之證述（見105 年度偵字第21905 號卷第103 頁、第145 頁反面） 3.通訊監察譯文（見105 年度偵字第21905號第23頁）  否 趙健志販賣第二級毒品，累犯，處有期徒刑參年捌月，扣案如附表二所示之物均沒收；未扣案之犯罪所得新臺幣壹仟元沒收，於全部或一部不能沒收或不宜執行沒收時，追徵其價額。 上訴駁回。  許清宗0000000000       12 趙健志0000000000趙健宏 販賣 105 年6 月19日下午4 時10分許，在桃園市○○區○○○街00號附近，販賣甲基安非他命價格1,000 元 1.被告趙健志於原審審理中之自白（見原審卷第68、102 頁) 2.被告趙健宏於原審審理中之自白（見原審卷第75頁、第102 頁反面） 3.證人許清宗於警詢、偵查中之證述（見105 年度偵字第21905 號卷第103 頁正反面、第145 頁反面） 4.通訊監察譯文（見105 年度偵字第21905 號第23頁反面） 否 趙健志共同販賣第二級毒品，累犯，處有期徒刑參年捌月，扣案如附表二、三所示之物均沒收；未扣案之犯罪所得新臺幣壹仟元沒收，於全部或一部不能沒收或不宜執行沒收時，追徵其價額。 上訴駁回。  許清宗0000000000             趙健宏共同販賣第二級毒品，累犯，處有期徒刑柒年貳月，扣案如附表二、三所示之物均沒收。 上訴駁回。 13 趙健志0000000000 販賣 105 年7 月3 日中午12時53分許，在桃園市○○區○○路0 段000 巷00號住處附近，販賣甲基安非他命價格1,000 元 1.被告趙健志於偵查及原審審理中之自白（見105 年度偵字第24352 號卷第241 頁，原審卷第16頁反面、第68、102 頁) 2.證人許清宗於警詢、偵查中之證述（見105 年度偵字第21905 號卷第103 頁反面、第145 頁反面） 3.通訊監察譯文（見105 年度偵字第21905 號第23頁反面） 是 趙健志販賣第二級毒品，累犯，處有期徒刑壹年拾月，扣案如附表二所示之物均沒收；未扣案之犯罪所得新臺幣壹仟元沒收，於全部或一部不能沒收或不宜執行沒收時，追徵其價額。 上訴駁回。  許清宗0000000000       14 趙健宏0000000000 販賣 105 年6 月24日晚上6 時1 分許，在桃園市○○區○○○街00號附近，販賣甲基安非他命價格1,000 元 1.被告趙健宏於警詢及原審審理中之自白（見105 年度偵字第24352 號卷第45頁反面，原審卷第75頁、第102 頁反面） 2.證人許清宗於警詢、偵查中之證述（見105 年度偵字第21905 號卷第104 、123 頁） 3.通訊監察譯文（見105 年度偵字第21905號卷第47頁） 是 趙健宏販賣第二級毒品，累犯，處有期徒刑參年捌月，扣案如附表三所示之物沒收；未扣案之犯罪所得新臺幣壹仟元沒收，於全部或一部不能沒收或不宜執行沒收時，追徵其價額。  上訴駁回。  許清宗0000000000       15 趙健宏0000000000 販賣 105 年6 月26日晚上8 時5 分許，在桃園市○○區○○○街00號附近，販賣甲基安非他命價格1,000 元 1.被告趙健宏於偵查、原審審理中之自白（見105 年偵字第24352號卷第24 2頁，原審卷第75頁、第102 頁反面） 2.證人許清宗於警詢、偵查中之證述（見105 年度偵字第21905 號卷第104 、123 頁、第145 頁反面） 3.通訊監察譯文（見105 年度偵字第21905 號卷第47頁正反面） 是 趙健宏販賣第二級毒品，累犯，處有期徒刑參年捌月，扣案如附表三所示之物沒收；未扣案之犯罪所得新臺幣壹仟元沒收，於全部或一部不能沒收或不宜執行沒收時，追徵其價額。 上訴駁回。  許清宗0000000000       16 趙健宏0000000000 販賣 105 年6 月29日晚上7 時34分許，在桃園市○○區○○路0 段000 巷00號住處附近，販賣甲基安非他命價格1,000 元  1.被告趙健宏於原審審理中之自白（見原審卷第75頁、第102 頁反面） 2.證人許清宗於警詢、偵查中之證述（見105 年度偵字第21905 號卷第104 頁反面、第145 頁反面） 3.通訊監察譯文（見105 年度偵字第21905 號第47頁反面） 否 趙健宏販賣第二級毒品，累犯，處有期徒刑柒年貳月，扣案如附表三所示之物沒收；未扣案之犯罪所得新臺幣壹仟元沒收，於全部或一部不能沒收或不宜執行沒收時，追徵其價額。  上訴駁回。  許清宗0000000000       17 趙健志（不詳）趙健宏0000000000 販賣 105 年7 月3 日上午9 時許，在桃園市○○區○○路0 段000 巷00號住處附近，販賣甲基安非他命價格1,000 元 1.被告趙健志於偵查、原審審理中之自白（見105 年度偵字第24352 號卷第242 頁，原審卷第16頁反面、第68、102 頁) 2.被告趙健宏於原審審理中之自白（見原審卷第75頁、第102 頁反面） 3.證人許清宗於偵查中之證述（見105 年度偵字第21905 號卷第145 頁反面至146 頁） 4.通訊監察譯文（見105 年度偵字第21905 號第47頁反面）  趙建志是  趙健宏否 趙健志共同販賣第二級毒品，累犯，處有期徒刑壹年拾月，扣案如附表二、三所示之物均沒收；未扣案之犯罪所得新臺幣壹仟元沒收，於全部或一部不能沒收或不宜執行沒收時，追徵其價額。 上訴駁回。  許清宗0000000000             趙健宏共同販賣第二級毒品，累犯，處有期徒刑柒年貳月，扣案如附表二、三所示之物均沒收。 上訴駁回。 18 趙健宏0000000000 販賣 105 年7 月8 日下午5 時50許，在桃園市○○區○○路0 段00 0巷00號住處附近，販賣甲基安非他命價格1,000元 1.被告趙健宏於原審審理中之自白（見原審卷第75頁、第102 頁反面） 2.證人許清宗於警詢、偵查中之證述（見105 年度偵字第21905 號卷第105 、146 頁） 3.通訊監察譯文（見105 年度偵字第21905號第48頁） 否 趙健宏販賣第二級毒品，累犯，處有期徒刑柒年貳月，扣案如附表三所示之物沒收；未扣案之犯罪所得新臺幣壹仟元沒收，於全部或一部不能沒收或不宜執行沒收時，追徵其價額。 上訴駁回。  許清宗0000000000       19 趙健宏0000000000 販賣 105 年7 月10日晚上8 時53分許，在桃園市○○區○○○街00號附近，販賣甲基安非他命價格1,000 元  1.被告趙健宏於原審審理中之自白（見原審卷第75頁、第102 頁反面） 2.證人許清宗於警詢、偵查中之證述（見105 年度偵字第21905 號卷第105 、124 、146 頁） 3.通訊監察譯文（見105 年度偵字第21905號第48頁） 否 趙健宏販賣第二級毒品，累犯，處有期徒刑柒年貳月，扣案如附表三所示之物沒收；未扣案之犯罪所得新臺幣壹仟元沒收，於全部或一部不能沒收或不宜執行沒收時，追徵其價額。 上訴駁回。  許清宗0000000000       20 趙健宏0000000000 販賣 105 年7 月18日下午6 時40許，在桃園市○○區○○路0 段00 0巷00號住處附近，販賣甲基安非他命價格1,000元  1.被告趙健宏於原審審理中之自白（見原審卷第75頁、第102 頁反面） 2.證人許清宗於偵查中之證述（見105 年度偵字第21905 號卷第146 頁） 3.通訊監察譯文（見105 年度偵字第21905 號卷第48頁反面至49頁） 否 趙健宏販賣第二級毒品，累犯，處有期徒刑柒年貳月，扣案如附表三所示之物沒收；未扣案之犯罪所得新臺幣壹仟元沒收，於全部或一部不能沒收或不宜執行沒收時，追徵其價額。  上訴駁回。  許清宗0000000000       21 趙健志0000000000 販賣 105 年5 月5 日凌晨12時14許，在桃園市○○區○○路0 段00 0○0 號附近倉庫，販賣甲基安非他命價格1,000元 1.被告趙健志於原審審理中之自白（見原審卷第68、102 頁) 2.證人謝永炤於警詢、偵查中之證述（見105 年度偵字第24352 號卷第117 頁反面、第255 頁) 3.通訊監察譯文（見105 年度偵字第24352號卷第120 頁)  否 趙健志販賣第二級毒品，累犯，處有期徒刑參年捌月，扣案如附表二所示之物均沒收；未扣案之犯罪所得新臺幣壹仟元沒收，於全部或一部不能沒收或不宜執行沒收時，追徵其價額。 上訴駁回。  謝永炤0000000000       22 趙健志0000000000 無償轉讓 105 年5 月31日凌晨12時46許，在桃園市○○區○○路0 段00 0○0 號附近倉庫，無償轉讓甲基安非他命1 包（重量不詳） 1.被告趙健志於原審審理中之自白（見原審卷第16頁反面、第68、102 頁) 2.證人謝永炤於警詢、偵查中之證述（見105 年度偵字第24352 號卷第118 頁反面、第255 頁） 3.通訊監察譯文（見105 年度偵字第24352 號卷第120 頁反面） 否 趙健志明知為禁藥而轉讓，累犯，處有期徒刑柒月。扣案如附表二編號一所示之物沒收。 上訴駁回。  謝永炤0000000000       23 趙健志0000000000 無償轉讓 105 年9 月4 日晚上10時14許，在桃園市○○區○○路0 段00 0○0 號附近倉庫，無償轉讓甲基安非他命1 包（重量不詳） 1.被告趙健志於原審審理中之自白（見原審卷第16頁反面、第68、102 頁) 2.證人謝永炤於警詢、偵查中之證述（見105 年度偵字第24352 號卷第119 頁反面、第255 至256頁） 3.通訊監察譯文（見105 年度偵字第24352 號卷第121 頁反面） 否 趙健志明知為禁藥而轉讓，累犯，處有期徒刑柒月。扣案如附表二編號一所示之物沒收。 上訴駁回。  謝永炤0000000000